【裁判字號】    98,消債更,715
【裁判日期】    980604
【裁判案由】    聲請更生程序
【裁判全文】
臺灣高雄地方法院民事裁定           98年度消債更字第715號
聲  請  人  甲○○
代  理  人  歐陽珮律師
上列當事人因消費者債務清理事件聲請更生，本院裁定如下：
    主  文
聲請駁回。
聲請費用由聲請人負擔。
    理  由
一、聲請意旨略以：聲請人即債務人積欠台新國際商業銀行股份
    有限公司（下稱台新銀行）等債權人無擔保債務共計新臺幣
    （下同）1,076,520 元，因繳款困難而於民國95年間，依金
    融主管機關協調成立之中華民國銀行公會會員辦理消費金融
    案件無擔保債務協商機制與台新銀行等債權人達成協議（下
    稱95年協議），同意自95年8 月起，分80期，利率9.88 %之
    方式償還，每月應償還金額為18,425元。然因聲請人每月收
    入於支出聲請人必要之生活費用後，已不足依上開協商條件
    按月還款18,425元。又聲請人於本件更生聲請前因中國信託
    商業銀行股份有限公司（下稱中信商銀）之房屋貸款未參與
    協商，乃再依消費者債務清理條例（下稱消債條例）之規定
    ，向最大債權金融機構中信商銀申請前置協商，惟遭中信商
    銀以曾參與銀行公會協商機制成立為由退件，致協商不成立
    ，爰依消債條例之規定聲請更生等語。
二、按，「債務人不能清償債務或有不能清償之虞者，得依本條
    例所定更生程序，清理其債務」；「債務人無擔保或無優先
    權之債務總額未逾1,200 萬元者，於法院裁定開始清算程序
    或宣告破產前，得向法院聲請更生」消債條例第3 條、第42
    條第1 項分別定有明文。
三、聲請人主張其雖曾依協商機制與台新銀行等債權銀行達成分
    期還款之95年協議，但因中信商銀之房屋貸款未參與當時之
    協商，經聲請人依消債條例之規定，向最大債權中信商銀協
    商後，遭退件致協商不成立等事實，業據聲請人提出債權人
    清冊、協議書、無擔保債務還款計劃、財團法人金融聯合徵
    信中心當事人查詢個人資料綜合信用報告各1 份在卷可稽（
    見本院卷第10至11頁、第13至14頁、第127 至137 頁），足
    認屬實。故本件所應審酌者為聲請人是否有不能清償債務或
    不能清償之虞之情形。
四、經查：聲請人目前仍依95年協議按月還款，尚未毀諾之事實
    ，業據台新銀行以98年4 月7 日台新債協98法字第10795 號
    函覆在卷（見本院卷第31至32頁），且有財團法人金融聯合
    徵信中心當事人查詢個人資料綜合信用報告1 份（見本院卷
    第135 頁）在卷可憑，應堪認定。另聲請人固須按月向中信
    商銀償還房屋貸款約16,962元，惟目前仍正常還款乙節，有
    中信商銀民事陳報狀1 紙（見本院卷第148 頁）可按，亦堪
    認定。是以，聲請人目前既仍依95年協議按月還款，而未毀
    諾，並按月償還對中信商銀所負房屋貸款債務，自難認聲請
    人有何不能清償債務或不能清償之虞之情事。
五、綜上所述，聲請人既無不能清償債務或不能清償之虞之情事
    ，其聲請既不符合消費者債務清理條例第3 條所定要件，且
    此要件欠缺又屬無從補正，依上揭條文意旨，自應駁回其更
    生之聲請，爰裁定如主文。
六、爰依消費者債務清理條例第8 條前段、第15條，民事訴訟法
    第78條，裁定如主文。
中    華    民    國    98    年    6     月    4     日
                  民事第五庭  法  官  李育信
上為正本係照原本作成。
如不服本裁定，應於裁定送達後10日內，以書狀向本院提出抗告
，並繳納抗告費新臺幣1 千元。
中    華    民    國    98    年    6     月    4     日
                              書記官  林玉珊


司法院資訊處製作；財團法人民間司法改革基金會備份。
